

Tayla Cristina Rodrigues de Paula

Endereço para acessar este CV: http://lattes.cnpq.br/0070088685193193

ID Lattes: 0070088685193193

Última atualização do currículo em 10/02/2022

Possui graduação em Enfermagem pelo Fundação de Ensino Superior de Passos(2011), especialização em Enfermagem em Terapia Intensiva pela Universidade de Franca(2016), curso-tecnico-profissionalizantepelo Centro de Formação de Nivel Médio(2006) e ensino-medio-segundo-graupela (2003). Atualmente é Enfermeira da Santa Casa de Misericórdia de Passos, Docente da Escola Técnica Professor José Paulo de Souza, Docente da Unidade de Ensino e Pesquisa e Docente do Fundação de Pesquisas Científicas de Ribeirão Preto. (Texto gerado automaticamente pela aplicação CVLattes)

Identificação

Nome Tayla Cristina Rodrigues de Paula
Nome em citações bibliográficas RODRIGUES, T. C.

Endereço

1997 - 2003

Endereço Profissional Santa Casa de Misericórdia de Passos.

rua Santa Casa Santa Casa

37900000 - Passos, MG - Brasil Telefone: (035) 35291300

Ramal: 1360

Formação acadêmica/titulação

Torriação acadernica/titulação	
2015 - 2016	Especialização em Enfermagem em Terapia Intensiva. (Carga Horária: 368h).
	Universidade de Franca, UNIFRAN, Brasil.
	Título: Atuação do Enfermeiro como Líder em Unidade de Terapia Intensiva.
	Orientador: Prof.Me.Julio Cesar Ribeiro.
2008 - 2011	Graduação em Enfermagem.
	Fundação de Ensino Superior de Passos, FESP, Brasil.
	Título: Violência Domestica contra Crianças e Adolescentes.
	Orientador: Prof ^a Tania Maria Delfrado Carmo.
2005 - 2006	Curso técnico/profissionalizante.
	Centro de Formação de Nivel Médio, CEFAN, Brasil.

.

Ensino Médio (2º grau).

Formação Complementar

Torriagae comprementa	
2021 - 2021	Experiência em Liderança - Módulo II - Coração. (Carga horária: 12h).
	Unidade de Ensino e Pesquisa, UNEP, Brasil.
2021 - 2021	Privacidade e sigilo das informações de pacientes. (Carga horária: 1h).
	Unidade de Ensino e Pesquisa, UNEP, Brasil.
2021 - 2021	Treinamento de Brigadista Orgânica Intermediária. (Carga horária: 20h).
	Corpo de Bombeiros Militar de Minas Gerais, CBM/MG, Brasil.
2021 - 2021	Experiência em Liderança - Módulo II. (Carga horária: 44h).
	Unidade de Ensino e Pesquisa, UNEP, Brasil.
2021 - 2021	Atuação da enfermagem na ventilação mecânica. (Carga horária: 4h).
	COREN - MG, COREN, Brasil.
2021 - 2021	Compliance para Profissionais da Saúde. (Carga horária: 1h).
	Unidade de Ensino e Pesquisa, UNEP, Brasil.
2021 - 2021	Atendimento ao paciente: Acolhimento e Humanização. (Carga horária: 1h).
	Unidade de Ensino e Pesquisa, UNEP, Brasil.
2021 - 2021	Protocolo de Higiene das Mãos. (Carga horária: 1h).
	Unidade de Ensino e Pesquisa, UNEP, Brasil.
2021 - 2021	Experiência em Liderança - Módulo II - Mente. (Carga horária: 12h).
	Unidade de Ensino e Pesquisa, UNEP, Brasil.
2021 - 2021	Experiência em Liderança - Módulo II - Espírito. (Carga horária: 8h).
	Unidade de Ensino e Pesquisa, UNEP, Brasil.
2020 - 2020	Curso Prático e Teórico em Eletroencefalograma. (Carga horária: 30h).
	RF Cursos, RFC, Brasil.
2018 - 2018	Princípios Básicos de Eletrocardiografia e Arritmias Cardíacas. (Carga horária: 5h).
	Universidade de Franca, UNIFRAN, Brasil.
2013 - 2013	Captação de tecidos oculares. (Carga horária: 40h).
	MG Transplante, MGT, Brasil.
	Pro transpance, Prof. Drasii.

Atuação Profissional

Santa Casa de Misericórdia de Passos, SCMP, Brasil.

Vínculo institucional

2006 - Atual

Vínculo: Colaborador, Enquadramento Funcional: Enfermeira, Carga horária: 36

Outras informações Início das funções como técnico de enfermagem e atualmente, atua como Coordenadora de Enfermagem da UTI Adulto.

Escola Técnica Professor José Paulo de Souza, SCMP, Brasil.

Vínculo institucional

2015 - Atual Vínculo: Celetista, Enquadramento Funcional: Docente, Carga horária: 3 **Outras informações** Disciplinas: Administração em Enfermagem, Clínica Cirúrgica I e II

Unidade de Ensino e Pesquisa, UNEP, Brasil.

Vínculo institucional 2020 - Atual

Vínculo: Celetista, Enquadramento Funcional: Docente, Carga horária: 2

Outras informaçõesDocente na aula teórica para os alunos do 4º período do curso superior em Medicina da UEMG, na matéria de Suporte Básico de Vida abrangendo o conteúdo de UTI Adulto.

Atividades

07/2020 - Atual

07/2021 - Atual Pesquisa e desenvolvimento, Santa Casa de Misericórdia de Passos.

Linhas de pesquisa

Saúde em Nossas Mãos - Melhorando a segurança do paciente em larga escala no Brasil

Pesquisa e desenvolvimento, Santa Casa de Misericórdia de Passos.

Linhas de pesquisa

Vitamina C, Hidrocortisona e Tiamina em pacientes com choque séptico: estudo clínico randomizado

Fundação de Pesquisas Científicas de Ribeirão Preto, FUNPEC-RP, Brasil.

Vínculo institucional

2020 - Atual Vínculo: Celetista, Enquadramento Funcional: Docente, Carga horária: 12

Outras informações Docente convidada do curso de Pós Graduação Aperfeiçoamento em Urgência e Emergência nas cidades de Passos/MG e

Piumhi/MG, ministrando a disciplina Gestão dos Serviços de Urgência e Emergência.

Linhas de pesquisa

1. Vitamina C, Hidrocortisona e Tiamina em pacientes com choque séptico: estudo clínico randomizado

2. Saúde em Nossas Mãos - Melhorando a segurança do paciente em larga escala no Brasil

Produções

Produção bibliográfica

Eventos

Participação em eventos, congressos, exposições e feiras

- **1.** XVII Simpósio de Humanização. 2020. (Simpósio).
- 2. II Fórum Lean Healthcare do Sul de Minas da Santa Casa de Misericórdia de Passos. 2019. (Seminário).
- 3. II Simpósio de Qualidade e Segurança do Paciente da Santa Casa de Misericórdia de Passos. 2019. (Simpósio).
- 4. I Wiki Meeting Assistência Integral ao Politrauma. 2019. (Seminário).
- **5.** I Encontro de Saúde e Qualidade de Vida. 2017. (Simpósio).
- **6.** I Jornada do Centro Cirúrgico. 2017. (Simpósio).
- 7. III Seminário Multiprofissional do HRC. Assistência de enfermagem no pré e pós operatório. 2015. (Seminário).
- **8.** Simpósio de Neuropsiquiatria Geriátrica. AVC. 2015. (Simpósio).
- **9.** I Jornada de Sepse. 2014. (Seminário).